【裁判字號】    99,交聲,25
【裁判日期】    990304
【裁判案由】    違反道路交通管理處罰條例聲明異議
【裁判全文】
臺灣新竹地方法院交通事件裁定          99年度交聲字第25號
原處分機關  交通部公路總局新竹區監理所新竹市監理站
異  議  人
即受處分人  乙○○
上列異議人因違反道路交通管理處罰條例案件，不服交通部公路
總局新竹區監理所新竹市監理站中華民國98年12月17日竹監新三
字第裁51-E00000000號違反道路交通管理事件裁決書所為之處分
，聲明異議，本院裁定如下：
    主  文
異議駁回。
    理  由
一、按汽車駕駛人，行經有燈光號誌管制之交岔路口闖紅燈者，
    處新臺幣（下同）1,800 元以上5,400 元以下罰鍰，並記違
    規點數3 點，道路交通管理處罰條例第53條第1 項、第63條
    第1 項第3 款分別定有明文。又依道路交通安全規則第2 條
    第1 款所定，汽車指在道路上不依軌道或電力架線而以原動
    機行駛之車輛（包括機器腳踏車），故機車駕駛人亦應遵守
    上揭規定為之。
二、原處分意旨略以：異議人即受處分人乙○○於民國98年7 月
    11日15時45分許，騎乘車號M3C-152 號重型機車，行經新竹
    縣竹北市○○路與國盛街路口時闖紅燈（沿中華路北上），
    經新竹縣政府警察局保安隊小隊長甲○○鳴警笛至新竹縣竹
    北市○○路與泰和路路口前攔停受處分人，以違反道路交通
    管理處罰條例第53條第1 項規定，當場掣發竹縣警交字第E0
    0000000 號舉發通知單。嗣異議人於應到案日期前提出申訴
    ，經原處分機關函請舉發單位調查結果，仍認異議人確有上
    開違規行為，原處分機關於98年12月17日竹監新三字第裁51
    -E00000000號違反道路交通管理事件裁決書，依道路交通管
    理處條例第53條第1 項、第63條第1 項第3 款、道路交通管
    理事件統一裁罰基準及處理細則第43條、第44條、第67條規
    定，裁處異議人罰鍰新臺幣1,800 元，並記違規點數3 點。
三、異議意旨略以：異議人於98年7 月11日15時許，從新竹市○
    ○路120 號前往新竹縣竹北市○○路84號運送勝開科技訂購
    之泡芙，行經新竹縣竹北市○○路路口時，遭警攔停並告知
    闖紅燈之違規事由，因趕時間要送客戶的商品而簽收了罰單
    ，但如有闖該罰單上所記載路口之紅燈，就超越了我要去送
    貨的目的地，並附上送貨地點名片1 紙，異議人認為警員之
    舉發顯有違誤，且未有確切證據，爰依法聲明異議，請求准
    予撤銷云云。
四、經查：
  (一)異議人乙○○固不否認於上揭時間騎乘車號M3C-152 號重型
    機車，沿新竹縣竹北市○○路由南往北方向行駛，行經新竹
    縣竹北市○○路與泰和路口遭警攔停一事，惟其誤認新竹縣
    竹北市○○街係在新竹縣竹北市○○路行經泰和路口後更往
    北行，而認舉發通知單所指違規地點已超過其送貨地點之路
    口乙節。經本院傳喚異議人訊問，異議人表示並不清楚國盛
    街之相關位置，惟對於證人即現場舉發員警甲○○當庭所繪
    現場圖並無意見，則異議人係先騎新竹縣竹北市○○路與國
    盛街口後，再至新竹縣竹北市○○路與泰和路路口前為警攔
    停等情，除為證人即現場舉發員警甲○○證述在卷外，亦經
    本院核對電子地圖查明無誤，就異議人對被舉發違規地點之
    疑異，本院當庭亦予以釋疑，合先敘明。
  (二)證人即本件舉發員警甲○○於本院調查中結證稱：本件交通
    違規是由伊所舉發，當天伊與同事執行巡邏勤務，伊在該路
    口停等紅燈，當時已經紅燈了，巡邏車在異議人車輛後方停
    等紅燈，距離異議人車輛約3 、4 公尺，異議人應該有先停
    車，後來不知道為何異議人就闖紅燈，我們鳴警笛追異議人
    車輛，至新竹縣竹北市○○路與泰和路路口攔下異議人，當
    時新竹縣竹北市○○路與國盛街街口、巡邏車上均無監視錄
    影設備，另一執行勤務之同事我不確定他有無看到等語（見
    本院卷第18頁至第20頁）。
  (三)異議人雖以前揭情詞置辯。惟查：異議人於前揭時、地確有
    駕車行經有燈光號誌管制之交岔路口而闖紅燈之交通違規行
    為，業據證人甲○○於本院調查時結證綦詳，業如前述，而
    證人雖為本件舉發員警，惟其到庭所陳述之上開舉發經過，
    經查尚無違反經驗或論理法則之處，且遍查本件卷存證據資
    料，亦無任何積極證據足以證明渠等前揭所述係虛偽不實，
    亦無足可顯信渠等陳述不可採信之品性證據或前科證據存在
    ，自不得僅因渠等為本件開單舉發異議人之員警，即遽予否
    認其上開證述之可信性，況上開證人與異議人間素昧平生，
    並無仇隙嫌怨，而警員執行公務時，本身即受有行政懲處責
    任之監督，且其到庭具結作證，更係以刑事責任擔保其證言
    之真實性，從而，證人甲○○於本院調查中之前揭證詞，應
    堪值採信確屬實情。
  (四)再者，本件異議人駕車行經有燈光號誌管制之交岔路口而闖
    紅燈之交通違規行為，如有監視錄影器錄影或拍照存證之物
    證資料，固可免除不必要之爭議然員警執行交通勤務，依法
    並未要求就任何違規事項均必須錄影或拍照存證，此觀道路
    交通管理處罰條例第7 條之2 亦規定在當場不能或不宜攔截
    舉發之情況下，可逕行舉發之意旨即明，且因此等違規情事
    均發生於一剎那之間，除非恰有錄影設備或得拍攝快速移動
    畫面之照相設備，否則要求值勤警員或舉發機關需緊急錄影
    或拍照後以此為證，未免與執行勤務之實況相悖，並難以實
    行，故於因無法及時攝影取證之情況下，如無其他證據顯示
    舉發員警有誤認或故意構陷之情事時，尚難以舉發員警無法
    提出其他證據佐證，即認其所述不可採信，否則該未裝設科
    學儀器之路段，豈非陷入駕駛人得任意違規之狀態，自非妥
    適；而本件固除證人即本件查獲員警甲○○之前揭證詞外，
    別無照片或其他證據以證明異議人有前揭交通違規行為，然
    異議人前揭違規行為，已據上開證人於本院調查中結證明確
    ，異議人於此亦未能提出上開證人有誤認或故意構陷之具體
    事證，是縱裁決機關僅能由舉發員警證明異議人之違規行為
    ，而未能提出照片或其他證據證明，亦難認其未盡舉證責任
    ，而遽認裁決機關之處分為不當，是異議人指稱並無證據證
    明其有闖紅燈之行為云云，亦殊不足採。是以，異議人之前
    揭辯詞均無足據以為有利異議人之認定。本件事證明確，異
    議人確有於前揭時、地駕車行經有燈光號誌管制之交岔路口
    而闖紅燈之違規行為，洵堪認定。
五、綜上所述，異議人確有於前揭時、地駕車行經有燈光號誌管
    制之交岔路口而闖紅燈之違規行為。從而，原處分機關依前
    揭道路交通管理處罰條例第53條第1 項、第63條第1 項及違
    反道路交通管理事件統一裁罰基準表規定，裁處異議人罰鍰
    1,800元及記違規點數3點，核無違誤。異議人之異議，為無
    理由，應予駁回。
六、據上論斷，應依道路交通案件處理辦法第19條，裁定如主文
    。
中    華    民    國    99    年    3     月    4     日
                  交通法庭  法  官  朱美璘
如不服本裁定，應於裁定送達後5日內向本院提出抗告狀。
中    華    民    國    99    年    3     月    4     日
                            書記官  楊嘉惠

司法院資訊處製作；財團法人民間司法改革基金會備份。
